臺灣臺北地方法院刑事判決　　　　　　　 94年度易字第155號
公　訴　人　臺灣臺北地方法院檢察署檢察官
被　　　告　甲○○
上列被告因違反毒品危害防制條例案件，經檢察官提起公訴（九
十三年度毒偵字第二○六二、二一六四號），及移送併案審理（
九十四年度毒偵字第一一六號、第二二八號、第四六一號），嗣
於本院準備程序進行中，被告就被訴及併案事實均為有罪之陳述
，經本院合議庭認為適當後，裁定由受命法官獨任進行簡式審判
程序，判決如下：
    主      文
甲○○連續施用第二級毒品，累犯，處有期徒刑陸月，如易科罰
金，以參佰元折算壹日。
扣案如附表編號(一)、(四)、(五)、(六)、(七)所示之物均沒收銷燬；編號
(二)、(三)所示之物均沒收之。
    事      實
一、甲○○前因施用第二級毒品安非他命案件，經本院以九十年
    度毒聲字第一四二號裁定送觀察、勒戒後，認無繼續施用毒
    品之傾向，由臺灣臺北地方法院檢察署檢察官於民國九十年
    二月六日以八十九年度毒偵字第三六四二號、九十年度毒偵
    字第二○五號為不起訴處分確定。復因施用第二級毒品安非
    他命案件，經本院以九十年度毒聲字第四七○號裁定送觀察
    、勒戒後，認有繼續施用毒品之傾向，而經臺灣臺北地方法
    院檢察署檢察官以九十年度毒偵字第五八號聲請簡易判決處
    刑，經本院以九十年度簡字第九○八號簡易判決判處有期徒
    刑四月確定，於九十二年二月十一日執行完畢。詎甲○○猶
    不知悔改，於受前開有期徒刑執行完畢後五年內，復基於施
    用第二級毒品安非他命之概括犯意，自九十三年四月間起至
    九十四年一月二十日止，在其臺北縣新店市○○路五十四號
    旁鐵皮屋之住處內，連續施用第二級毒品甲基安非他命多次
    ，嗣於九十三年九月七日下午四時五十分許，為警在上開住
    處查獲，並扣得附表編號(一)所示之甲基安非他命一包（驗餘
    淨重○‧○五公克），及附表編號(二)、(三)所示其所有且用以
    分裝、施用毒品之吸食器一組、分裝袋二個；又於九十三年
    十月二十二日下午四時四十五分許，經警在上開住處查獲，
    並扣得附表編號(四)所示之安非他命殘渣袋一個（量微無法磅
    秤）；復於九十三年十一月三十日下午五時許，為警在上開
    住處查獲；又於九十四年一月十六日下午五時許，在前開住
    處查獲，並扣得附表編號(五)、(六)所示之安非他命一包（淨重
    ○‧○三公克）、安非他命殘渣袋七個（均量微無法磅秤）
    ；再於九十四年一月二十五日上午十時許，經警在上開住處
    查獲，並扣得附表編號(七)所示之安非他命殘渣袋三個（均量
    微無法磅秤）。
二、案經臺北縣政府警察局新店分局、臺北市政府警察局信義分
    局分別報請臺灣臺北地方法院檢察署檢察官偵查起訴，及臺
    北市政府警察局中正第二分局、臺北縣政府警察局新店分局
    、臺北市政府警察局大同分局分別報請臺灣臺北地方法院檢
    察署檢察官移送併案審理，嗣於本院準備程序進行中，甲○
    ○就被訴及移送併案事實均為有罪之陳述，本院改依簡式審
    判程序審理。
    理      由
一、右揭事實，業據被告甲○○於本院自白不諱，且其於九十三
    年九月七日、同年十月二十二日、同年十一月三十日、九十
    四年一月十六日、同年一月二十五日為警查獲後所採集之尿
    液，其檢驗結果均呈現安非他命類、甲基安非他命類藥物陽
    性反應，有臺灣檢驗科技股份有限公司九十三年九月二十三
    日、九十四年二月十八日濫用藥物尿液檢驗報告各一紙、臺
    灣尖端先進生技醫藥股份有限公司九十三年十一月四日、九
    十三年十二月十日、九十四年二月三日濫用藥物檢驗報告各
    一紙在卷可稽（分見九十三年度毒偵字第二○六二號卷第六
    、四八頁、臺北市政府警察局中正第二分局偵查卷第一頁、
    本院卷、九十四年度毒偵字第四六一號卷第十七頁），且有
    晶體二包及殘渣袋十一個扣案可憑，該結晶二包經鑑驗之結
    果，分別屬第二級毒品甲基安非他命及安非他命無訛（淨重
    分別為○‧○五公克、○‧三公克），有內政部警政署刑事
    警察局九十三年十月二十一日刑鑑字第○九三○一八五二三
    四號鑑驗通知書、臺北縣政府警察局新店分局毒品初步鑑驗
    報告單各一紙在卷可憑（見九十三年度毒偵字第二○六二號
    卷第五六頁、九十四年度毒偵字第二二八號卷第四四頁）；
    另上開殘渣袋內均殘留有甲基安非他命成分（均因量微無法
    磅秤）等情，亦有臺北市政府警察局信義分局、臺北縣政府
    警察局新店分局毒品初步鑑驗報告單各一紙在卷可憑（見九
    十三年度毒偵字第二一六四號卷第十七頁、九十四年度毒偵
    字第二二八號卷第四四頁）。此外，復有被告所有供其分裝
    及施用安非他命所用之吸食器一組、分裝袋二個扣案足資佐
    憑，足證被告前揭出於任意性之自白與事實相符。查被告前
    因施用第二級毒品安非他命案件，經本院以九十年度毒聲字
    第一四二號裁定送觀察、勒戒後，認無繼續施用毒品之傾向
    ，由臺灣臺北地方法院檢察署檢察官以八十九年度毒偵字第
    三六四二號、九十年度毒偵字第二○五號為不起訴處分確定
    ，復因施用第二級毒品安非他命案件，經本院以九十年度毒
    聲字第四七○號裁定送觀察、勒戒後，認有繼續施用毒品之
    傾向，而經臺灣臺北地方法院檢察署檢察官以九十年度毒偵
    字第五八號聲請以簡易判決處刑，經本院以九十年度簡字第
    九○八號簡易判決判處有期徒刑四月確定，於九十二年二月
    十一日執行完畢等情，亦有該不起訴處分書（見九十三年度
    毒偵字第二○六二號卷第四四頁）、臺灣高等法院被告全國
    前案紀錄表（見本院卷）在卷可考，足認被告係三犯施用毒
    品罪。公訴意旨認被告係不起訴處分後五年內再犯施用毒品
    罪，揆諸前開說明，尚有誤解。本件事證明確，被告連續施
    用第二級毒品安非他命之犯行，堪以認定。
二、按安非他命具有成癮性、濫用性，對社會危害甚大，係屬毒
    品危害防制條例第二條第二項第二款所規定之第二級毒品。
    核被告所為，係犯毒品危害防制條例第十條第二項之施用第
    二級毒品罪，其施用前後分別持有第二級毒品安非他命之低
    度行為，各均為嗣後施用之高度行為所吸收，不另論罪。被
    告先後多次施用第二級毒品安非他命之犯行，時間緊接，方
    法相同，觸犯構成要件相同之罪名，顯係基於概括犯意為之
    ，為連續犯，應論以一罪並依法加重其刑。公訴人雖僅就被
    告九十三年四月間起至同年十月二十日止之施用安非他命犯
    行提起公訴，惟被告確有自九十三年四月起至九十四年一月
    二十日止之連續施用第二級毒品犯行，且經檢察官請求併案
    審理（九十四年度毒偵字第一一六號、第二二八號、第四六
    一號），依刑事訴訟法第二百六十七條規定，其起訴之效力
    及於全部連續施用毒品犯行，本院自得併予裁判。查被告前
    因施用第二級毒品案件，經本院以九十年度簡字第九○八號
    簡易判決判處有期徒刑四月確定，於九十二年二月十一日執
    行完畢等情，有臺灣高等法院被告全國前案紀錄表在卷可按
    ，其受前開有期徒刑之執行完畢後，五年內再犯本件有期徒
    刑以上之罪，為累犯，應依刑法第四十七條規定加重其刑，
    並依法遞加之。爰審酌被告素行不佳，前經觀察勒戒、強制
    戒治等程序，仍不知悔改，復繼續沾染毒品惡習，其施用毒
    品行為對於自身及社會所造成之危害程度非輕、犯罪之動機
    、目的、手段，暨其犯後坦承犯行、態度良好等一切情狀，
    量處如主文所示之刑，並諭知易科罰金之折算標準。
三、扣案如附表編號(一)、(五)所示之甲基安非他命，應依毒品危害
    防制條例第十八條第一項前段之規定宣告沒收銷燬；附表編
    號(四)、(六)、(七)所示之殘渣袋亦均有安非他命成分殘留，然因
    量微無法與該袋身分開剝離，爰就該殘渣袋一併宣告沒收銷
    燬。又附表編號(二)、(三)所示之吸食器一組、分裝袋二個，係
    被告所有供其分裝、施用毒品所用之物，業據被告供明在卷
    （見本院九十四年五月十六日簡式審判筆錄），爰依刑法第
    三十八條第一項第二款規定宣告沒收。至於警方查獲被告時
    雖另扣得吸食器玻璃球一組、塑膠吸管二支、吸食器二支等
    物，惟被告否認為其所有，辯稱係「阿清」、「蘇成文」等
    人所寄放（見同上審判筆錄），復無證據證明屬被告所有之
    物，故不予宣告沒收，附此敘明。
四、依刑事訴訟法第二百七十三條之一第一項、第二百九十九條
    第一項前段，毒品危害防制條例第十條第二項、第十八條第
    一項前段，刑法第十一條前段、第五十六條、第四十七條、
    第四十一條第一項前段、第三十八條第一項第二款，判決如
    主文。
本案經檢察官詹喬偉到庭執行職務。
中　　華　　民　　國　　94　　年　　5 　　月　　19　　日
　　　　　　　　　刑事第十一庭   法　官　林庚棟
以上正本證明與原本無異。
如不服本判決，應於判決送達後十日內，向本院提出上訴狀。
　　    　　　　　　　　　　　　 書記官　殷玉芬
中　　華　　民　　國　　94　　年　　5　　 月　　20　　日
附表：
┌──┬───────────┬──┬────────────┐
│編號│應沒收（沒收銷燬）之物│數量│沒收（沒收銷燬）之依據  │
├──┼───────────┼──┼────────────┤
│(一)  │甲基安非他命（驗餘淨重│壹包│毒品危害防制條例第十八條│
│    │零點零伍公克）        │    │第一項前段              │
├──┼───────────┼──┼────────────┤
│(二)  │吸食器                │壹組│刑法第三十八條第一項第二│
│    │                      │    │款                      │
├──┼───────────┼──┼────────────┤
│(三)  │分裝袋                │貳個│同上                    │
├──┼───────────┼──┼────────────┤
│(四)  │安非他命殘渣袋（量微無│壹個│毒品危害防制條例第十八條│
│    │法磅秤）              │    │第一項前段              │
├──┼───────────┼──┼────────────┤
│(五)  │安非他命（淨重零點參公│壹包│同上                    │
│    │克）                  │    │                        │
├──┼───────────┼──┼────────────┤
│(六)  │安非他命殘渣袋（量微無│柒個│同上                    │
│    │法磅秤）              │    │                        │
├──┼───────────┼──┼────────────┤
│(七)  │安非他命殘渣袋（量微無│參個│同上                    │
│    │法磅秤）              │    │                        │
└──┴───────────┴──┴────────────┘
附錄本案論罪科刑法條全文
毒品危害防制條例第十條：
施用第一級毒品者，處六月以上五年以下有期徒刑。
施用第二級毒品者，處三年以下有期徒刑。
